【裁判字號】    89,上易,1887
【裁判日期】    891013
【裁判案由】    毒品危害防制條例
【裁判全文】
臺灣高等法院臺南分院刑事判決            八十九年度上易字第一八八七號  Ａ
      上  訴  人
      即  被  告  甲  ○  ○
      選任辯護人  林  彥  百
右上訴人因違反毒品危害防制條例案件，不服臺灣嘉義地方法院八十九年度易字第三
二七號中華民國八十九年十月十三日第一審判決（起訴案號：臺灣嘉義地方法院檢察
署八十九年度毒偵字第二七五號），提起上訴，本院判決如左：
      主      文
上訴駁回。
      事      實
一、甲○○曾因犯肅清煙毒條例之罪，經臺灣高雄地方法院於民國（下同）八十四年
    三月三十日以八十四年訴緝字第一三二號判處有期徒刑三年八月確定，於八十五
    年十二月二十八日假釋，刑期至八十七年十月十四日屆滿，以已執行論。又前因
    施用毒品案件，經原審法院以八十八年度毒聲字第八六五號裁定送觀察、勒戒後
    ，認無繼續施用毒品之傾向，業經臺灣嘉義地方法院檢察署檢察官於八十八年七
    月七日以八十八年度偵字第四二九七號不起訴處分確定。詎甲○○復於八十八年
    十二月二十二日上午十時十分許為警採尿前回溯九十六小時內某時，在不詳地點
    施用第二級毒品安非他命，經警將其尿液送驗後始悉上情，經原審法院以八十九
    年度毒聲字第三五九號裁定送觀察、勒戒後，認有繼續施用毒品傾向。
二、案經嘉義縣警察局中埔分局報由臺灣嘉義地方法院檢察署檢察官偵查起訴。
      理      由
一、訊據上訴人即被告甲○○對於前開事實固所坦承，雖其於原審否認上揭犯行，辯
    稱：伊前因施用安非他命案件為檢察官不起訴處分後，嘉義縣警察局中埔分局即
    不定時通知被告前往驗尿，於八十八年十二月二十二日前已多次接受驗尿，若在
    該日前九十六小時曾施用安非他命，豈會從容前往驗尿？可能係因其所服用之煩
    得寧片鎮定劑含有安非他命成分或吸二手煙，致檢驗尿液時呈安非他命反應云云
    ，又辯稱嘉義看守所附設勒戒所之有無繼續施用毒品傾向評估標準記錄表及有無
    繼續施用毒品傾向證明書不夠客觀云云。惟查：
  （一）被告於八十八年十二月二十二日上午十時十分許為警採集之尿液經送檢驗結
        果，呈安非他命陽性反應，有長榮管理學院檢驗報告一分附卷可稽，而安非
        他命經口服投與後，約百分之七十於二十四小時內，約百分之九十約於九十
        六小時內自尿中排出，而安非他命經投與後，最長可能不會超過四日，即不
        能自所排尿液中檢出安非他命之反應，有行政院衛生署藥物食品檢驗局八十
        一年二月八日八十一藥檢壹字第○○一一五六號函在卷可憑，足徵被告確曾
        於八十八年十二月二十二日十時十分許採尿前九十六小時內某時在不詳地點
        施用安非他命。
  （二）被告辯稱煩得寧片鎮定劑可能含有安非他命成分，致其服用後檢驗出安非他
        命反應云云，惟查被告所服用之煩得寧片提出後，經原審法院送行政院衛生
        署管制藥品管理局檢驗，認該藥物未檢出甲基安非他命成分之事實，有該局
        八十九年八月十一日檢驗成績書附卷可稽。
  （三）至被告經觀察、勒戒後，有繼續施用毒品傾向，有臺灣嘉義看守所八十九年
        三月二十三日嘉所文衛字第○五七八號函及所附有無繼續施用傾向證明書可
        稽，依該證明書除依人格特質、臨床徵候，行為表現為評估外，並有綜合判
        斷之「詳細說明」中載有：「１、有煙毒前科者；２、短期間內再度使用毒
        品者；３、無戒治動機及病識感者」，非無客觀之標準。且被告於原審法院
        於八十九年二月二十日以八十九年度毒聲字第三五九號裁定送觀察、勒戒後
        ，依前開臺灣嘉義看守所八十九年三月二十三日嘉所文衛字第○五七八號函
        及所附有無繼續施用傾向證明書為檢察官向原審聲請將被告送強制戒治時，
        對原審於八十九年四月五日以八十九年度毒聲字第五五八號令其入戒治處所
        施以強制戒治之裁定亦未抗告，足證其所辯係屬事後卸責之詞。
  （四）被告前因施用毒品案件，送觀察、勒戒後，認無繼續施用毒品之傾向，業經
        臺灣嘉義地方法院檢察署檢察官以八十八年度偵字第四二九七號不起訴處分
        確定，被告又於檢察官不起訴處分後五年內再犯本件施用第二級毒品安非他
        命，經原審裁定送觀察、勒戒結果，有繼續施用毒品傾向，亦有臺灣嘉義看
        守所八十九年三月二十三日嘉所文衛字第○五七八號函及所附有無繼續施用
        毒品傾向證明書各一份附卷可稽。
  （五）綜上所述，被告所辯不足採信，其於五年內再犯毒品危害防制條例第十條第
        二項之施用毒品罪，事證明確，犯行堪予認定。
二、核被告所為，係違反毒品危害防制條例第十條第二項之施用毒品罪。其持有毒品
    之低度行為，為施用毒品之高度行為所吸收，不另論罪。查被告前因犯肅清煙毒
    條例之罪，經臺灣高雄地方法院判處有期徒刑三年八月確定，於八十五年十二月
    二十八日假釋，刑期至八十七年十月十四日屆滿，以已執行論，有臺灣嘉義地方
    法院檢察署刑案資料查註紀錄表以及臺灣高等法院被告全國前案紀錄表各一件在
    卷可按，其前受有期徒刑之執行完畢後，於五年以內再犯本件最重本刑為有期徒
    刑以上之罪，為累犯，應依法加重其刑。原審適用毒品危害防制條例第十條第二
    項、刑法第十一條前段、第四十七條之規定，並審酌被告曾有煙毒麻藥等前科、
    素行不佳、犯罪之動機係因欠缺斷絕毒癮意識、意志力薄弱、犯罪所生之損害以
    及犯罪後態度等一切情狀，判處有期徒刑捌月，以資儆懲。經核原審認事用法俱
    無不合，量刑亦稱妥適，被告上訴意旨雖不否認犯罪，請求減輕其刑，指摘原判
    決不當，並無可取，為無理由，應予駁回。
據上論結，應依刑事訴訟法第三百六十八條，判決如主文。
本案經檢察官吳忠賢到庭執行職務。
中    華    民    國      八十九      年      十一      月    二十九    日
                                  臺灣高等法院臺南分院刑事第三庭
                                      審判長法官  黃    聰    明
                                            法官  黃    三    哲
                                            法官  林    勝    木
右正本證明與原本無異。
不得上訴。
                                      法院書記官  吳    秋    賢
中    華    民    國      八十九      年      十一      月     三十     日
附錄：本判決論罪科刑法條
毒品危害防制條例第十條第二項：施用第二級毒品者，處三年以下有期徒刑。


司法院資訊處製作；財團法人民間司法改革基金會備份。
